【裁判字號】    92,附民,242
【裁判日期】    920709
【裁判案由】    家暴傷害
【裁判全文】
臺灣板橋地方法院刑事判決                        九十二年度附民字第二四二號
    原      告  乙○○○
    被      告  甲○○
右列被告因九十二年度板簡字第五五六號傷害案件，經原告提起附帶民事訴訟，本院
判決如左：
    主  文
被告應給付原告新臺幣壹拾萬元，及自民國九十二年六月十二日起至清償日止，按年
利率百分之五計算之利息。
原告其餘之訴駁回。
本判決第一項於原告以新臺幣參萬參仟元為被告供擔保後，得為假執行。
原告其餘假執行之聲請駁回。
    事  實
甲、原告方面：
一、聲明：被告應給付原告新臺幣（下同）二百萬元，及自刑事附帶民事起訴狀繕本
    送達翌日起至清償日止，按年利率百分之五計算之利息，並陳明願供擔保請准宣
    告假執行。
二、陳述：
    兩造係夫妻關係，於九十二年一月二十二日十八時許，在二人位於臺北縣中和市
    ○○路五九之十一號十二樓之住處，被告因與原告發生口角爭執，被告竟基於傷
    害人身體之犯意，徒手毆打原告，致原告受有頭部、左大腿挫傷等傷害，原告因
    被告之傷害行為，遭受精神上莫大之痛苦，爰依民法第一百八十四條第一項後段
    、第一百九十五條第一項前段之規定，請求非財產上之損害賠償。
三、證據：提出財團法人天主教耕莘醫院診斷證明書影本一件為證，並引用刑事訴訟
    案件卷證。
乙、被告方面：
一、聲明：駁回原告之訴及假執行之聲請。
二、陳述：
    原告請求之金額過高，被告實無力負擔。
    理  由
一、本件原告起訴主張：兩造係夫妻關係，於九十二年一月二十二日十八時許，在二
    人位於臺北縣中和市○○路五九之十一號十二樓之住處，被告因與原告發生口角
    爭執，被告竟基於傷害人身體之犯意，徒手毆打原告，致原告受有頭部、左大腿
    挫傷等傷害之事實，業經本院以九十二年度板簡字第五五六號刑事判決認定明確
    ，判處被告有罪，被告對此亦不爭執，依刑事訴訟法第五百條前段規定，應認原
    告之主張為真實。
二、按因犯罪而受損害之人，於刑事訴訟程序中得提起附帶民事訴訟，對於被告請求
    回復其損害，刑事訴訟法第四百八十七條第一項明文規定。次按「因故意或過失
    ，不法侵害他人之權利者，負損害賠償責任。」，「不法侵害他人之身體、健康
    、名譽、自由、信用、隱私、貞操，或不法侵害其他人格法益而情節重大者，被
    害人雖非財產上之損害，亦得請求賠償相當之金額。」，民法第一百八十四條第
    一項前段、第一百九十五條第一項前段分別定有明文。本件被告毆打原告成傷，
    造成原告受有身體上之傷害，已如前述，原告自得依侵權行為之法律關係，向被
    告請求損害賠償。
三、經查原告因遭被告毆打成傷，身體及精神上自受有相當之痛苦，故原告請求賠償
    慰撫金，固非無據。惟關於請求之金額，本院審酌原告於本件侵權行為時為三十
    九歲，高中畢業，結婚後一直在家照顧小孩及幫忙被告經營生意，未曾在外工作
    ，目前失業尚未找到工作，因遭被告毆傷致身體受有頭部、左大腿挫傷等傷害；
    而被告於毆打原告時為四十歲，高中肄業，為汽車材料零售商，有員工四人，目
    前有四棟房子，存款有一百萬元等情事，經兩造陳明在卷，爰審酌兩造係夫妻關
    係，已結婚十五年，育有三個小孩，理應相敬如賓，被告竟因細故即對原告毆打
    ，以及兩造之身分、學歷、社會地位、經濟狀況、智識經驗及原告所受精神上痛
    苦程度等一切情狀，認原告請求賠償精神慰撫金二百萬元，尚屬過高，應核減為
    十萬元，方屬公允，逾此部分之請求則不應准許。
四、從而，本件原告依據侵權行為之法律關係，請求被告賠償十萬元，及自刑事附帶
    民事起訴狀繕本送達之翌日即九十二年六月十二日起至清償日止，按年利率百分
    之五計算之利息，為有理由，應予准許。原告逾此部分之請求，則無理由，應予
    駁回。原告陳明願供擔保請准宣告假執行，就原告勝訴部分，經核並無不合，故
    酌定相當擔保金予以准許。至於原告敗訴部分，其假執行聲請，已因敗訴而失所
    依據，應予駁回。
五、據上論結，本件原告之訴為一部有理由、一部無理由，依刑事訴訟法第五百零二
    條第一項、第二項、第四百九十一條第十款，民事訴訟法第三百九十條第二項，
    判決如主文。
中    華    民    國      九十二      年      七      月      九        日
                                      臺灣板橋地方法院刑事第二庭
                                          法  官  吳幸娥
右正本證明與原本無異。
如不服本判決，應於判決送達後十日內，向本院提出上訴狀。
              書記官  洪惠玲
中    華    民    國      九十二      年      七      月      九        日


司法院資訊處製作；財團法人民間司法改革基金會備份。
